【裁判字號】    97,簡上,271
【裁判日期】    971226
【裁判案由】    傷害等
【裁判全文】
臺灣嘉義地方法院刑事判決             97年度簡上字第271號
上  訴  人
即  被  告  乙○○
上列上訴人因恐嚇案件，不服本院嘉義簡易庭97年度嘉簡字第10
52號中華民國97年9月26日第一審簡易判決（聲請案號：臺灣嘉
義地方法院檢察署97年度偵字第3714號），提起上訴，本院管轄
第二審之合議庭判決如下：
    主  文
上訴駁回。
    犯 罪 事 實
一、乙○○前因竊盜罪，經臺灣高雄地方法院判決判處有期徒刑
    6月，嗣減為有期徒刑3月確定，於民國97年4月20日易科罰
    金執行完畢，於97年5月15日凌晨0時40分許，至甲○○嘉義
    縣水上鄉下寮村鴿溪寮20-73號住處，向甲○○催討積欠之
    薪資，而與甲○○發生爭執後，乙○○告以「如果不還工資
    ，要送你幾顆子彈」等語，以此加害生命、身體安全之事恐
    嚇甲○○，致甲○○心生畏懼，經王呈恩報警處理，始悉上
    情。
二、案經甲○○訴由嘉義縣警察局水上分局報告臺灣嘉義地方法
    院檢察署檢察官偵查聲請簡易判決處刑。
    理  由
一、按被告以外之人於審判外之言詞或書面陳述，除法律有規定
    者外，不得作為證據。被告以外之人於審判外之陳述，經當
    事人於審判程序同意作為證據，法院審酌該言詞陳述作成時
    之情況，認為適當者，亦有證據能力。被告以外之人於偵查
    中向檢察官所為之陳述，除顯有不可信之情況者外，得為證
    據。刑事訴訟法第159條第1項、第159條之5第1項、第159條
    之1第2項分別定有明文。查檢察官、被告對於證人即告訴人
    甲○○於警詢時之陳述，同意作為證據，本院審酌其言詞陳
    述作成時之情況，核無違法取證或其他瑕疵，認為以之作為
    證據為適當，是其此部分之陳述，應有證據能力。又證人甲
    ○○、王呈恩於檢察官依法訊問並命具結之證述，被告未指
    出有何顯不可信之情形，且同意有證據能力，本院審酌證人
    於陳述時之外在環境及情況，並無顯有不可信之情況，從而
    此部分之證述，亦有證據能力。
二、被告乙○○對其於上述時地，因催討薪資問題與告訴人發生
    爭執等情坦承不諱，然矢口否認有何恐嚇情事，然查被告確
    於上述時地與告訴人發生爭執，而告以「如果不還工資，要
    送你你幾顆子彈」等語，業據證人甲○○、王呈恩分別於警
    詢、偵查中證述明確，互核相符，參之被告於爭執中向告訴
    人稱「如果不還工資，要送你幾顆子彈」等語，自足使告訴
    人心生畏怖，而危害告訴人生命、身體安全，被告所辯並無
    恐嚇情事，係卸責之詞，不足採信，本件事證明確，應依法
    論科。
三、核被告所為，係犯刑法第305條之恐嚇危害安全罪。又其前
    因竊盜罪經臺灣高雄地方法院判處有期徒刑6月，嗣減為有
    期徒刑3月確定，於97年4月20日易科罰金執行完畢，有臺灣
    高等法院被告前案紀錄表在卷可稽，其於受徒刑之執行完畢
    後，5年以內故意再犯本件有期徒刑以上之罪，應依刑法第4
    7條第1項規定論以累犯，並依法加重其刑。原審認被告罪證
    明確，並審酌被告高職畢業之智識程度，其素行、犯罪動機
    、目的、手段等一切情狀，適用刑事訴訟法第449條第1項前
    段、第454條第2項，刑法第305條、第41條第1項前段、第47
    條第1項，刑法施行法第1條之1第1項、第2項前段判決量處
    拘役15日，並諭知易科罰金之折算標準，其認事用法均無不
    當，量刑亦甚妥適，而被告則以未恐嚇告訴人為由提起上訴
    ，請求為無罪判決，為無理由，應予駁回。
據上論斷，應依刑事訴訟法第455條之1第1項、第3項、第368條
判決如主文。
本案經檢察官姜智仁到庭執行職務
中    華    民    國    97    年    12    月    26    日
                  刑事第二庭  審判長法  官    沈福財
                                    法  官    卓春慧
                                    法  官    林青怡
上列正本證明與原本無異。
本件不得上訴。
中    華    民    國    97    年    12    月    26    日
                                    書記官    林美足
附錄法條：
刑法第305條
以加害生命、身體、自由、名譽、財產之事，恐嚇他人致生危害
於安全者，處2年以下有期徒刑、拘役或3百元以下罰金。


司法院資訊處製作；財團法人民間司法改革基金會備份。
